【裁判字號】    98,上易,260
【裁判日期】    980407
【裁判案由】    竊盜
【裁判全文】
臺灣高等法院高雄分院刑事判決         98年度上易字第260號
上  訴  人
即  被  告  乙○○
                    （另案於臺灣屏東看守所羈押中）
上列上訴人因竊盜案件，不服臺灣屏東地方法院97年度易字第96
0 號，中華民國98年2 月5 日第一審判決（起訴案號：臺灣屏東
地方法院檢察署97年度偵字第5692號），提起上訴，本院判決如
下：
    主  文
上訴駁回。
    理  由
一、按不服地方法院之第一審判決而上訴者，應向管轄第二審之
    高等法院為之。上訴書狀應敘述具體理由；上訴書狀未敘述
    上訴理由者，應於上訴期間屆滿後20日內補提理由書於原審
    法院，逾期未補提者，原審法院應定期間先命補正。第二審
    法院認為上訴書狀未敘述理由或上訴有第362 條前段之情形
    者，應以判決駁回之。但其情形可以補正而未經原審法院命
    其補正者，審判長應定期間先命補正，刑事訴訟法第361 條
    、第367 條，分別定有明文。又所謂不服第一審判決之具體
    理由，必係依據卷內既有訴訟資料或提出新事證，指摘或表
    明第一審判決有何採證認事、用法或量刑等足以影響判決本
    旨之不當或違法，而構成應予撤銷之具體事由，始克當之（
    例如：依憑證據法則具體指出所採證據何以不具證據能力，
    或依憑卷證資料，明確指出所為證據證明力之判斷如何違背
    經驗、論理法則）；倘僅泛言原判決認定事實錯誤、違背法
    令、量刑失之過重或輕縱，而未依上揭意旨指出具體事由，
    或形式上雖已指出具體事由，然該事由縱使屬實，亦不足以
    認為原判決有何不當或違法者（例如：對不具有調查必要性
    之證據，法院未依聲請調查亦未說明理由，或援用證據不當
    ，但除去該證據仍應為同一事實之認定），皆難謂係具體理
    由，俾與第二審上訴制度旨在請求第二審法院撤銷、變更第
    一審不當或違法之判決，以實現個案救濟之立法目的相契合
    ，並節制濫行上訴（最高法院97年度台上字第892 號判決意
    旨參照）。是以上訴人之上訴書狀或補提之上訴理由書，雖
    有敘述上訴理由，惟並未具體敘述第一審判決有上述違法、
    不當情形，即與未敘述具體理由無異，其所為上訴，即不符
    合上訴之法定要件。
二、本件上訴人即被告乙○○雖於上訴期間屆滿（即民國98年2
    月23日）前之98年2 月23日提出上訴書狀，並於98年3 月13
    日提出上訴理由狀，然其上訴理由狀僅泛稱：原判決事實二
    、(三)部分所載，係認被告與綽號「守仔」之成年男子共同意
    圖為自己不法之所有，推由「守仔」進入竊取財物，而判決
    理由亦稱被告參與共謀，並事後分贓，應論以共同正犯，此
    部分與事實有所出入。被告係與「守仔」相偕進入該處施打
    毒品，縱事後分贓，然事前並未參與共謀，亦未參與竊盜行
    為，以之而論共同竊盜之罪，實難甘服等語。
三、經查：被告與真實姓名年籍不詳綽號「守仔」之成年男子共
    同意圖為自己不法之所有，於95年12月15日下午2 時36分許
    ，共同至屏東市信義國小，推由「守仔」進入該校導師辦公
    室以徒手搬運之方式竊取甲○○所有門號為0000000000號之
    手機1 支及電腦螢幕1 台。得手後由乙○○分得上開手機1
    支，並將之持往位在屏東市○○路773 號由不知情之杜江成
    所經營之「廣訊通訊行」變賣得款新臺幣（下同）500 元等
    情，業據被告於原審審理時坦承不諱，核與證人甲○○於警
    詢及偵查中之證述、證人杜江成於警詢中之證述，互核相符
    。此外復有廣訊通信行回收中古機切結書、通聯記錄查詢單
    、偵查報告及照片14張附卷可佐。是被告上開自白核與事實
    相符，堪以採信。原審審酌卷內事證後，認被告上開部分所
    為，係參與共謀，推由綽號「守仔」之成年男子進入信義國
    小導師辦公室內下手行竊，並事後分贓，應以共同正犯論，
    ，因而適用刑法第28條、第320 條第1 項之規定，經核尚無
    不合。被告提起上訴僅泛言伊係與「守仔」相偕進入上開處
    所施用毒品，縱事後分贓，然事前並未參與共謀，亦未參與
    竊盜行為，以之而論共同竊盜之罪，實難甘服云云。惟其於
    原審審理時已坦承上揭犯罪事實無訛，且與上開卷證調查結
    果相符，被告事後空言否認此部分犯罪，顯不足採。原判決
    審酌被告正值青壯，四肢健全卻不思正當努力工作營生，隨
    意竊取他人物品，欠缺對他人財產權之尊重，且於原審審理
    時坦承係因購買毒品始為本件竊盜犯行，行為殊不可採，惟
    念及其尚知坦承犯行，頗有悔意，犯後態度尚佳等一切情狀
    ，就其所犯上開竊盜部分，依累犯規定，量處有期徒刑7 月
    ，以資警惕。另敘明被告所為上開竊盜犯行之犯罪時間在96
    年4 月24日以前，復無中華民國九十六年罪犯減刑條例第3
    條第1 項、第5 條所定不予減刑之情形，是依該條例第2 條
    第1 項第3 款之規定，減其宣告刑期之2 分之1 為有期徒刑
    3 月又15日，並與其他所犯竊盜罪部分定其應執行刑為有期
    徒刑8 月。均已詳敘其所憑證據、認定理由及量刑依據。從
    形式上觀察，原判決並無認定事實錯誤、量刑瑕疵或違背法
    令之情形。被告上訴理由仍執前詞，指摘原判決不當，非但
    與事實不符，且未指摘原判決關於認定事實、適用法律及量
    刑等項，有何具體違法或不當，依前揭說明，其上訴即不合
    法律上之程式。再上訴不合法律上之程式之情形，依刑事訴
    訟法第367 條但書規定：「但其情形可以補正而未經原審法
    院命其補正者，審判長應定期間先命補正。」，係指上訴書
    狀未敘述理由，原審未命補提理由書狀，審判長即應定期間
    先命補正。被告提起上訴時，上訴書狀如已載理由者，即無
    審判長應定期間先命補正之適用。從而，上訴人即被告之上
    訴書狀未敘述具體理由，且於上訴期間屆滿後之20日內（即
    98年3 月5 日以前），亦未補提上訴具體理由，依上開規定
    ，顯屬違背法律上之程式，應由本院依同法第367 條前段、
    第372 條不經言詞辯論判決如主文。
四、被告所犯其他竊盜部分，並未據上訴，茲不贅述，附此敘明
    。
中    華    民    國    98    年    4     月    7     日
              刑事第九庭    審判長法  官    莊秋桃
                                  法  官    范惠瑩
                                  法  官    裕斗
以上正本證明與原本無異。
本判決不得上訴。
中    華    民    國    98    年    4     月    7     日
                                  書記官    張宗芳


司法院資訊處製作；財團法人民間司法改革基金會備份。
